臺灣高雄地方法院刑事判決　　　　　　　　　　　　九十一年度易字第一一六三號
　　公　訴　人　臺灣高雄地方法院檢察署檢察官
　　被　　　告　乙○○
右列被告因竊盜等案件，經檢察官提起公訴（九十一年度偵字第三八一號、第六一八
七號），及移送併案（臺灣高雄地方法院檢察署九十一年度偵字第六六三六號、第七
○六九號、臺灣屏東地方法院檢察署九十一年度偵字第一九七一號），本院判決如左
：
    主  文
乙○○連續攜帶兇器竊盜未遂，累犯，處有期徒刑捌月；又對於公務員依法執行職務
時，施強暴，累犯，處有期徒刑參月。應執行有期徒刑拾月。
    事  實
一、乙○○曾於民國八十九年間因誣告案件，經臺灣屏東地方法院判決處有期徒刑三
    月確定，並於九十年七月二日執行完畢，詎仍不知悔改，竟基於意圖為自己不法
    所有之概括犯意，連續多次分別於下列時地竊取他人財物：
  (一)九十年十二月二十四日上午七時五十分許，攜帶對人之生命、身體及安全構成威
    脅，客觀上足為兇器使用之螺絲起子一支，侵入高雄市旗津區○○○路二之五號
    「祥益造船廠」辦公室內（無故侵入建築物部分未據告訴），打開辦公室內之鐵
    櫃正著手竊取該鐵櫃內之財物時，適被該造船廠職員庚○○發現予以制止而未得
    逞。再經庚○○報警處理，迨高雄市政府警察局鼓山分局中洲派出所警員丙○○
    身著制服據報到場處理，丙○○到場後遂要求乙○○離開造船廠區，乙○○竟另
    基於妨害公務之犯意，隨手拾起地上之鋸子一支，並高舉鋸子對著丙○○揮舞而
    施以強暴行為，妨害丙○○依法執行公務，嗣丙○○取出配槍命乙○○放下鋸子
    後，乙○○始將手上之鋸子放下，丙○○再乘隙奪下乙○○手上之鋸子，而扣得
    鋸子一支及在其口袋內起出前開螺絲起子一支。
  (二)九十一年三月十日凌晨三時三十分許，在屏東市○○路警察局前，見丁○○所有
    之車牌號碼ＰＨＤ─八八九號重型機車停放該處，即徒手竊取該機車（價值新台
    幣﹝下同﹞二萬元），得手後欲供己騎用，旋即為警在屏東市○○路與公園路口
    當場查獲。
  (三)九十一年三月二十日凌晨三時五十分許，在高雄市旗津區○○○路九○○巷七弄
    口前，見甲○○所有車牌號碼ＸＩＵ─三二三號重型機車停放該處，即徒手竊取
    該機車（價值一萬三千元），得手後供己騎用。嗣於同日上午六時許，乙○○騎
    乘該機車行經高雄市旗津區○○○路海水浴場前時，為甲○○發現遂請高雄市旗
    津區○○○道崗哨員警協助追緝，而於該隧道中興端機車道入口處將乙○○攔獲
    。
  (四)九十一年三月二十六日凌晨六時許，在高雄市○鎮區○道二街十二號前，見戊○○所有之車牌號碼ＸＳＬ─六九三號重型機車停放該處，即徒手竊取該機車（價
    值二萬元），得手後供己騎用。嗣於同日下午二時五十分許，乙○○騎乘該機車
    行經高雄縣鳳山市○○○路十巷口前時，為警臨檢而查獲。
  (五)九十一年三月二十八日晚上某時許，在高雄市前金區○○○路一五一號一樓騎樓
    前，見己○○所有之車牌號碼ＶＸＤ─三一二號輕型機車停放該處，即徒手竊取
    該機車（價值一萬二千元），得手後供己騎用。嗣於同年月二十九日上午十時三
    十分許，乙○○騎乘該機車行經高雄縣鳳山市○○○路與南正二路口前時，為警
    臨檢而查獲。
二、案經高雄市政府警察局鼓山分局、內政部警政署高雄港務警察局、屏東縣警察局
    及高雄縣警察局鳳山分局移送臺灣高雄地方法院檢察署檢察官偵查起訴暨移送併
    案審理。
    理  由
一、訊據被告乙○○矢口否認有何竊盜及妨害公務之犯行，辯稱：伊去祥益造船廠是
    要找伊小舅子，被誤認係小偷，就叫警察來打伊，並沒有帶工具進去，拿鋸子是
    要鋸材的，那些贓車是叫明宏及明輝的人借給伊的，伊不知道是贓車云云。然查
    ，右揭事實欄(一)之事實，業據證人庚○○於警訊、偵查中及本院審理時到庭證稱
    ：伊早上到達造船廠時看見被告在附近撿廢鐵，伊沒有理會被告，就去開辦公室
    的大門，伊發現被告時，被告正在開辦公室鐵櫃子抽屜翻東西，伊有叫被告離開
    ，否則就報警，被告仍不離開，於是伊就報警處理，被告進入辦公室時手上並沒
    有拿東西，警察到達時才發現被告手拿鋸子等語綦詳（見九十年十二月二十四日
    警訊筆錄、九十一年一月十八日偵查筆錄及本院九十一年五月二十一日審判筆錄
    ），並據證人丙○○於偵查中及本院審理時到庭證述：到達時被告在辦公室外，
    伊請被告離開，被告仍不願離開，且拿鋸子在那裡揮動，伊才取出配槍制止，螺
    絲起子是在被告口袋裡查扣到的等語屬實（見九十一年一月十八日偵查筆錄及本
    院九十一年五月二十一日審判筆錄），再參以被告茍若僅係至造船廠尋人，又何
    須進入辦公室內翻箱倒櫃，且豈有於警察請其離開時持械抗拒之理；此外，並有
    鋸子及螺絲起子各一支扣案足資佐證。另事實欄(二)至(五)被告所騎乘而為警查獲之
    機車均係被害人丁○○等所遭竊之機車等情，業據被害人丁○○、甲○○、戊○○及己○○於警訊時陳述綦詳，並有贓物認領保管收據四紙、車輛竊盜車牌失竊
    資料個別查詢報表─查詢車輛認可資料四紙及車輛協尋電腦輸入單三紙附卷可稽
    ，顯見告為警查獲時所騎乘之上開機車確係被害人等遭竊之贓車，灼然甚明。又
    被告雖辯稱上開機車係向不詳姓名年籍綽號明宏及明輝之人所借用的，然被告已
    自承與該綽號明宏及明輝之人並不熟識，未詢問機車之來源，又不知其真實姓名
    與年籍，且不知聯絡之電話號碼等語，衡諸常情，機車係價值數萬元之財物，一
    般人如欲借用數天騎用，除非是至親好友可以相信機車來源並無問題，否則如係
    不熟識之朋友，至少應要求給予行車執照或對方之真實姓名與聯絡電話，以防發
    生事故或返還機車時可以予對方聯繫，被告卻對此均一無所知，實與常情有違。
    且參以被告為警查獲騎用贓車之時間距離被害人失竊機車之時間，均不到十二小
    時，在此短短之時間內，是否即能從所謂明宏及明輝之人手中借用到上開機車，
    亦誠屬可疑。是被告前揭所辯，顯係推諉竊盜犯行之詞，不足採信，本件事證明
    確，被告犯行洵堪認定。
二、按被告乙○○於事實欄(一)行竊所攜帶之螺絲起子，為金屬所製，質地堅硬，外形
    尖銳，客觀上足以對人之生命、身體及安全構成威脅，足供兇器使用，業經本院
    勘驗屬實，有勘驗筆錄一份在卷可按，是核被告於事實欄(一)部分所為，係犯刑法
    第三百二十一條第二項、第一項第三款之攜帶兇器竊盜未遂罪及同法第一百三十
    五條第一項之妨害公務執行罪。於事實欄(二)(三)(四)(五)部分所為，係犯刑法第三百二
    十條第一項之普通竊盜罪。被告先後多次竊盜犯行，時間緊接，觸犯構成要件相
    同之罪名，顯係基於概括之犯意為之，為連續犯，應依刑法第五十六條之規定，
    論以較重之攜帶兇器竊盜未遂罪，並加重其刑。又被告曾於八十九年間因誣告案
    件，經臺灣屏東地方法院判決處有期徒刑三月確定，並於九十年七月二日執行完
    畢，有臺灣高等法院被告全國前案紀錄表及臺灣高雄地方法院檢察署刑案資料查
    註紀錄表各一份在卷可按，其於受有期徒刑執行完畢後，五年以內再犯有期徒刑
    以上之本罪，為累犯，應依刑法第四十七條之規定，加重其刑，並依法遞加之。
    另被告已著手竊盜行為之實施，惟未生竊得財物之結果，為未遂犯，酌依刑法第
    二十六條之規定，按既遂犯之刑減輕之，並先加後減之。公訴人雖未就被告所犯
    事實欄(二)(四)(五)部分之犯行起訴，惟該部分既與公訴人起訴之犯罪事實有連續犯之
    裁判上一罪關係，自為起訴效力所及，本院自應併予審究。再被告所犯上開攜帶
    兇器竊盜未遂罪及妨害公務執行罪間，犯意各別，行為互殊，應予分論併罰。爰
    審酌被告已有多次犯罪前科紀錄，素行不佳，竟仍不思上進，率爾多次竊取他人
    之財物，惟念其因一時貪慾，短於思慮，致觸犯本案犯行，所犯情節尚非重大，
    而犯後仍飾詞圖卸，不知反省悔改，及被害人所受損害等一切情狀，分別量處如
    主文所示之刑，並定其應執行之刑，以資懲儆。至扣案之鋸子及螺絲起子各一支
    ，雖係被告供犯罪所用之物，然被告供稱非其所有之物，且乏證據證明確係被告
    所有之物，又非違禁物，爰均不另為沒收之諭知，併此敘明。
據上論斷，應依刑事訴訟法第二百九十九條第一項前段，刑法第五十六條、第三百二
十一條第二項、第一項第三款、第一百三十五條第一項、第二十六條前段、第四十七
條、第五十一條第五款，罰金罰鍰提高標準條例第一條前段，判決如主文。
中      華      民      國    九十一    年      七      月      九      日
                                    臺灣高雄地方法院刑事第一庭
                                       法  官    陳玉聰
右正本證明與原本無異。
如不服本判決，應於判決送達後十日內，向本院提出上訴狀。
                                       書記官    鄭淑臻
中      華      民      國      九十一    年     七     月        九    日
附錄本判決論罪科刑法條全文：
刑法第一百三十五條第一項
對於公務員依法執行職務時，施強暴脅迫者，處三年以下有期徒刑、拘役或三百元以
下罰金。
刑法第三百二十一條第一項第三款、第二項
犯竊盜罪而有左列情形之一者，處六月以上五年以下有期徒刑：
  三  攜帶兇器而犯之者。
前項之未遂罰之。
